臺灣高等法院民事判決
                                    108年度家上字第308號
上  訴  人  Ａ０１
訴訟代理人  簡婕律師 
            莊喬汝律師
上  訴  人  Ａ０２
訴訟代理人  朱容辰律師

上列當事人間請求離婚等事件，上訴人對於中華民國108年7月18
日臺灣臺北地方法院第一審判決（107年度婚字第121號）提起上
訴，本院於109年2月26日言詞辯論終結，判決如下：
    主  文
原判決關於㈠酌定未成年子女權利義務之行使負擔及酌定程序監
理人報酬部分；㈡駁回後開Ａ０１第三項之訴部分，暨訴訟費用（除
確定部分外）之裁判均廢棄。
上開廢棄㈠部分，對於兩造所生未成年子女甲○○（男、民國○○○年
○月○○○日生，身分證統一編號：Z000000000號）權利義務之行使
負擔由Ａ０１任之。Ａ０２應自本件酌定未成年子女權利義務之行使負
擔確定時起至甲○○成年止，按月於每月十日前，給付Ａ０１關於甲○
○之扶養費新臺幣壹萬參仟陸佰零捌元。如遲誤一期，其後六個
月之期間喪失期限利益。Ａ０２得依附表所示之方法與未成年子女
甲○○會面交往。
上開廢棄㈡部分，Ａ０２應再給付Ａ０１新臺幣貳拾萬元，及自民國一○
七年七月十日起至清償日止，按年息百分之五計算之利息。
Ａ０１之其餘上訴駁回。
Ａ０２之上訴駁回。
第一審（除確定部分外）及第二審關於Ａ０１上訴部分之訴訟費用
，由Ａ０２負擔五分之一，餘由Ａ０１負擔。第二審關於Ａ０２上訴部分
之訴訟費用，由Ａ０２負擔。
原判決主文第五項關於命上訴人Ａ０１給付新臺幣貳拾參萬壹仟參
佰參拾陸元本息部分，減縮為新臺幣貳拾萬肆仟壹佰貳拾元本息
。
    事實及理由
甲、程序方面
一、上訴人Ａ０１於原審起訴請求准與上訴人Ａ０２離婚，上訴人Ａ０２
    亦於原審反請求准與Ａ０１離婚，原審就此部分，均為兩造勝
    訴之判決，Ａ０２聲明不服，提起上訴，嗣於民國109年1月20
    日就離婚部分成立和解，有和解筆錄在卷可稽(見本院卷137
    至138頁)，合先敘明。
二、又Ａ０２另反請求Ａ０１返還代墊扶養費新臺幣（下同）25萬8552
    元本息部分，原審判准23萬1336元本息(見本院卷23頁)，Ａ０
    １對此部分聲明不服，提起上訴，嗣Ａ０２於本院言詞辯論期日
    當庭撤回超過20萬4120元本息(即2萬7216元)部分之起訴，Ａ
    ０１亦不再爭執應返還Ａ０２20萬4120元本息（見本院卷224至22
    5頁)，併予敘明。
乙、實體方面
一、Ａ０１主張：兩造於101年11月17日結婚，育有未成年子女甲○○
    ，嗣均訴請離婚而於109年1月20日和解離婚，惟甲○○之親權
    應由伊單獨行使。Ａ０２於106年9月24日晚上10時許，因細故
    與伊發生爭執，竟對伊施以肢體暴力，致受有頭部、背部、
    雙側上臂及前臂等多處擦挫傷、瘀青之傷害，嗣更屢以簡訊
    傳送「無恥」、「婊子」、「腦子有問題」、「死不要臉」
    、「底層渣」等語辱罵伊，婚後多次對伊言語羞辱及施加肢
    體暴力，更與異性親密往來並發生性關係（下稱系爭家暴及
    嫖妓行為）。爰依民法第1055條第1項、第184條第1項前段
    、第195條第1項、第3項之規定，請求酌定由伊行使甲○○之
    親權，及Ａ０２應賠償非財產上損害100萬元，及加計自107年7
    月5日起至清償日止，按年息5％計算之利息（原審就上開部
    分及後開Ａ０２反請求部分，酌定由兩造共同行使甲○○之親權
    ，Ａ０２負主要照顧責任，Ａ０１應按月給付Ａ０２關於甲○○之扶養
    費1萬3,608元，及Ａ０２應給付Ａ０１20萬元本息；Ａ０１應給付Ａ０２
    20萬元本息。兩造各就其敗訴部分，提起上訴。至未繫屬本
    院部分，不另贅述）。上訴聲明：㈠原判決關於⒈駁回後開第
    ㈡、㈢項之訴部分及⒉命Ａ０１給付逾20萬4120元本息部分廢棄。
    ㈡對於甲○○權利義務之行使或負擔，由Ａ０１行使之。㈢Ａ０２應再
    給付80萬元及自107年7月5日起至清償日止，按年息5％計算
    之利息。㈣上開廢棄⒉部分，Ａ０２於第一審之訴及假執行之聲
    請均駁回。答辯聲明：如主文第5項所示。
二、Ａ０２則以：Ａ０１表示夫妻各玩各的，已事前同意或事後宥恕伊
    之嫖妓行為，不得請求伊賠償非財產上損害等語，資為抗辯
    。另反請求主張：應由伊單獨行使甲○○之親權。兩造分居後
    ，Ａ０１與訴外人乙○○同居（下稱系爭外遇行為），侵害伊之
    配偶身分法益情節重大，又偷拍伊裸照（下稱系爭偷拍行為
    ）侵害隱私權，應依序賠償非財產上損害20萬元、30萬元。
    爰依民法第1055條第1項、第184條第1項前段、第195條第1
    項、第3項之規定，請求酌定由伊行使甲○○之親權，Ａ０１應賠
    償伊非財產上損害計50萬元，及其中20萬元加計自106年12
    月8日起、另30萬則自民事變更聲明狀繕本送達翌日即108年
    5月3日起，均至清償日止，按年息5％計算之利息。上訴聲明
    ：㈠原判決關於⒈駁回後開第㈡、㈢項之訴部分及⒉命Ａ０２給付部
    分均廢棄。㈡對於甲○○權利義務之行使或負擔，由Ａ０２行使之
    。㈢Ａ０１應再給付Ａ０２30萬元及自民事變更聲明狀繕本送達翌
    日起至清償日止，按年息5％計算之利息。㈣上開廢棄⒉部分，
    Ａ０１於第一審之訴及假執行之聲請均駁回。答辯聲明：Ａ０１之
    上訴駁回。
三、查兩造於101年11月17日結婚，育有未成年子女甲○○（男，0
    00年0月00日生），嗣均訴請離婚而於109年1月20日和解離
    婚，為兩造所不爭執，且有戶籍謄本、和解筆錄在卷可稽（
    見原審107年度婚字第121號卷〈下稱第121號卷〉㈠21頁、本院
    卷137至138頁）。Ａ０１主張應由伊行使甲○○之親權，及Ａ０２應
    賠償系爭家暴及嫖妓行為之非財產上損害100萬元本息等語
    ，為Ａ０２所否認，並以前揭情詞置辯，並反請求主張應由伊
    行使甲○○之親權，Ａ０１並應返還伊所代墊扶養費20萬4120元
    本息，及賠償因系爭外遇行為及系爭偷拍行為之非財產上損
    害共50萬元本息。經本院於109年1月20日、同年2月26日與
    兩造整理並協議簡化之爭點為（見本院卷130、224頁）：
  ㈠甲○○之親權由何人行使為宜？
  ㈡關於系爭施暴及嫖妓行為、系爭外遇行為之非財產上損害賠
    償部分：
    ⒈Ａ０１得否請求Ａ０２賠償因系爭施暴及嫖妓行為之非財產上損
      害？金額若干？
    ⒉Ａ０２得否請求Ａ０１賠償因系爭外遇行為之非財產上損害20萬
      元？
  ㈢Ａ０２得否請求Ａ０１賠償因系爭偷拍行為之非財產上損害
    30萬元？
四、茲論述如下：
  ㈠按夫妻離婚者，對於未成年子女權利義務行使或負擔依協議
    由一方或雙方共同任之。未為協議或協議不成者，法院得依
    夫妻之一方、主管機關、社會福利機構或其他利害關係人之
    請求，或依職權酌定之。法院為前項之裁判時，應依子女之
    最佳利益審酌一切情狀，尤應注意左列事項：子女之年齡
    、性別、人數及健康情形。子女之意願及人格發展之需要
    。父母之年齡、職業、品行、健康情形、經濟能力及生活
    狀況。父母保護教養子女之意願及態度。父母子女間或未
    成年子女與其他共同生活之人間之感情狀況。父母之一方
    是否有妨礙他方對未成年子女權利義務行使負擔之行為。
    各族群之傳統習俗、文化及價值觀，民法第1055條第1項、
    第1055條之1第1項分別定有明文。而法院為審酌子女之最佳
    利益，得徵詢主管機關或社會福利機構之意見、請其進行訪
    視或調查，並提出調查報告及建議，家事事件法第106條第1
    項亦有明定。經查：
    ⒈本件兩造所生未成年子女甲○○為000年0月00日生，有戶
      籍謄本可稽（見原審第121號卷㈠21頁），依前揭規定，兩
      造婚姻已因和解離婚而解消，且兩造就甲○○權利義務之行
      使或負擔應由何人任之既未有協議，則兩造請求依法酌定
      ，自無不合。
    ⒉甲○○為男性，現年僅6歲，於106年9月24日兩造分居後，與
      Ａ０２同住原兩造共同住所，健康狀況良好，口語表達佳，
      與兩造互動無異狀。Ａ０１現年27歲，擔任網路專案經理，
      月收入5萬元以上，儲蓄險每3年有7萬5000元收入，存款
      約20萬元，健康狀況良好，無慢性疾病及菸酒習慣。Ａ０２
      現年32歲，擔任總經理特助，月收入約5萬元，無存款，
      股票投資及保險每年約15萬元收入，身體健康狀況佳，應
      酬時會抽煙及每月飲酒2至3次。兩造有穩定工作及收入，
      具穩定支持系統，能提供良好照顧及適當照顧環境，均具
      相當親職能力，Ａ０２表示會依原訂計畫帶甲○○至美國讀書
      ，兩造均無危害子女身心健康之行為及阻礙會面交往情事
      ，且積極爭取甲○○親權，均表示無法共同行使親權，但Ａ０
      １非常了解甲○○內心需求，並能安定其身心發展，此有映
      晟社會工作師事務所107年8月31日晟台護字第1070726號
      函附訪視報告、程序監理人王明玲訪視報告書及原法院10
      8年5月2日言詞辯論筆錄在卷可佐（見原審第121號卷㈠163
      至173、273至291頁、107年度婚字第第122號卷〈下稱第12
      2號卷〉127頁）。本院經斟酌上開各情，認甲○○自兩造分
      居後雖與Ａ０２同住，惟Ａ０１與甲○○互動自然，可見彼此間情
      感依附關係頗佳，且較能了解甲○○內心需求及安定其身心
      發展，程序監理人亦建議由Ａ０１擔任主要照顧者（見原審
      第121號卷㈠289頁），甲○○雖希望兩造一起照顧他，惟Ａ０２
      表示即將返回美國，兩造實難以共同行使親權，是以綜合
      以上甲○○之年齡、性別及人格發展需要，暨兩造生活狀況
      、素行、照顧兒童經驗及互動情形、保護教養動機與意願
      等一切情狀，認甲○○權利義務之行使或負擔，應由Ａ０１單
      獨任之，始符合甲○○之最佳利益。
    ⒊按父母對於未成年之子女，有保護及教養之權利義務；而
      父母對於未成年子女之扶養義務，不因結婚經撤銷或離婚
      而受影響，民法第1084條第2項、第1116條之2分別定有明
      文。又扶養之程度，應按受扶養權利者之需要，與負扶養
      義務者之經濟能力及身分定之；而負扶養義務者有數人，
      而其親等同一時，應各依其經濟能力，分擔義務，民法第
      1119條、第1115條第3項亦有明文。次按法院命給付扶養
      費之負擔或分擔，得依聲請或依職權，命為一次給付、分
      期給付或給付定期金，必要時並得命提出擔保；法院命分
      期給付者，得酌定遲誤一期履行時，其後之期間視為亦已
      到期之範圍或條件；法院命給付定期金者，得酌定逾期不
      履行時，喪失期限利益之範圍或條件，並得酌定加給之金
      額，但其金額不得逾定期金每期金額之2分之1，家事事件
      法第107條第1項、第2項準用家事事件法第100條亦有明文
      。查兩造身分地位及經濟能力，已如上述，堪認兩造資力
      相當，參考臺北市104年度平均每人月消費支出2萬7216元
      （見原審第122號卷51頁），且兩造同意按上開標準每月
      各負擔甲○○扶養費1萬3608元（見本院卷101、225頁）。
      從而，Ａ０２應自本件酌定未成年子女甲○○親權行使確定之
      日起，按月於每月10日前給付關於甲○○扶養費1萬3608元
      至其成年止，為使Ａ０２切實履行其對甲○○之扶養義務，併
      諭知如一期不履行時，其後6個月之期間喪失期限利益。
    ⒋按法院得依請求或依職權，為未行使或負擔權利義務之一
      方酌定其與未成年子女會面交往之方式及期間。民法第10
      55條第5項、家事事件法第107條定有明文。查甲○○親權雖
      由Ａ０１單獨行使，惟與Ａ０２間之父子親情並未因而喪失，甲
      ○○成長過程亦需父親之關懷，為避免Ａ０２與甲○○之感情疏
      離，並彌補父母無法長期共同生活之憾。爰酌定Ａ０２得依
      附表所示方式與甲○○會面交往，以維繫父子親情，而確保
      甲○○身心得以健全發展。深期兩造基於合作父母親身分，
      均能放下對於對方之所有不平情緒，以參與甲○○之成長過
      程為重心，並改善情緒穩定度，將自己關愛之情感充分表
      達，讓時間修補及穩定之親子會面交往經驗，達到建立兩
      造與甲○○間自發性親子關係之目的，以謀求甲○○之最大福
      祉。
  ㈡按因故意或過失，不法侵害他人之權利者，負損害賠償責任
    。不法侵害他人基於父、母、子、女或配偶關係之身分法益
    而情節重大者，被害人雖非財產上之損害，亦得請求賠償相
    當之金額。民法第184條第1項前段、第195條第1項、第3項
    定有明文。婚姻乃男女雙方以終身共同生活為目的而締結之
    身分契約，夫妻之一方對於婚姻關係之完整享有人格利益，
    故於婚姻關係中，當事人間互負有貞操、互守誠信及維持圓
    滿之權利與義務，此種利益即民法第195條第3項所稱之「基
    於配偶關係之身分法益」。是侵害配偶關係所生身分法益之
    行為，並不以通姦行為為限，倘夫妻任一方與他人間存有逾
    越朋友交遊等一般社交行為之不正常往來，甚而肌膚之親，
    其行為已逾社會一般通念所能容忍之範圍，已達破壞婚姻共
    同生活之圓滿安全及幸福之程度，即足當之。又非財產上損
    害之相當金額，應斟酌實際加害情形與被害者所受影響程度
    ，及雙方之身分、地位，經濟狀況等關係而決定之。經查：
    ⒈關於Ａ０１請求系爭家暴及嫖妓行為之損害賠償部分：
      ⑴Ａ０１主張Ａ０２有系爭家暴及嫖妓行為，為Ａ０２所不爭執，且
        有診斷證明書及照片、簡訊、原法院106年度家護字第8
        89號通常保護令、Ａ０２親密摟抱二名女子之照片及與某
        異性談論雙方發生性行為之通訊軟體對話紀錄附卷足參
        （見原審第121號卷㈠25至39、41至47、63、79至81、23
        至24頁），堪認為真實。
      ⑵Ａ０１固曾以Line傳送「就夫妻之間各玩各的吧」等語
        予曖昧對象丙○○（見原審第121號卷㈡45頁），亦難逕認
        其曾事前承諾或事後宥恕Ａ０２與他人合意性交，遑論此
        僅為不能依此為由訴請離婚之限制（民法第1053條），
        核與請求侵權行為損害賠償無關。是Ａ０２抗辯Ａ０１已事前
        承諾或事後宥恕系爭嫖妓行為，不得再請求賠償非財產
        上損害云云，委無足取。
      ⑶按夫對於妻或妻對於夫之權利，於婚姻關係消滅後1年
        內，其時效不完成，民法第143條定有明文。立法目的
        重在因婚姻關係存續中，夫妻間為維持婚姻美滿關係，
        不分彼此，對於權利之行使多不計較，要求雙方按時行
        使權利，事實上頗有困難，乃規定於婚姻關係消滅後1
        年內，其時效不完成。系爭家暴行為發生於000年0月以
        後，Ａ０１於107年7月3日追加請求侵權行為損害賠償（見
        原審第121號卷㈠117至120頁），自未罹於2年時效，合
        先敘明。兩造於109年1月20日和解離婚，則Ａ０１請求系
        爭嫖妓行為之損害賠償，時效尚未完成。是Ａ０２抗辯Ａ０１
        於103、104年間或105年12月間即已知悉系爭嫖妓行為
        ，此部分侵權行為損害賠償之請求，已罹於2年時效云
        云，亦無足取。
      ⑷Ａ０２於兩造婚姻關係存續中，有系爭家暴及嫖妓行為，足
        以破壞婚姻及家庭穩定，自屬不法侵害Ａ０１身體及基於
        配偶之身分法益，而受有精神上之痛苦。爰審酌前開兩
        造之經濟能力、社會地位、財產狀況，Ａ０１所受精神上
        痛苦程度、Ａ０２侵權手段等一切情狀，認Ａ０１請求Ａ０２給
        付精神慰撫金40萬元為適當；逾此部分之請求，即難准
        許。 
    ⒉關於Ａ０２請求Ａ０１系爭外遇行為之損害賠償部分：
      ⑴Ａ０２主張Ａ０１於兩造分居後，與乙○○共同出入租屋處，乙○
        ○更以手摟住Ａ０１腰間等狀似親密之不正交往等情，業據
        其提出簡訊翻拍畫面、錄影光碟及照片為證（見原審第
        122號卷23頁、原法院107年度訴字第2575號卷〈下稱第2
        575號卷〉49至51頁）。Ａ０１並對Ａ０２自承：「我給人家戀
        愛的感覺，他幫我解悶」等語（見原審第122號卷47頁
        ），佐以上開錄影光碟及照片經另案原法院107年度訴
        字第2575號損害賠償事件勘驗結果，可見乙○○全身赤裸
        與Ａ０１共處一室，且與Ａ０１並肩走出「現代大廈」，右手
        摟住Ａ０１腰部，兩人有說有笑，狀似親密，儼然一對情
        侶（見第2575號卷189至190頁），顯已逾一般普通朋友
        正常交往之舉止。另Ａ０２以系爭外遇行為訴請乙○○賠償
        非財產上損害賠償，經原法院107年度訴字第2575號、
        本院107年度上易字第1373號判決乙○○應賠償20萬元本
        息確定，有該判決附卷可參（見原審第121號卷㈡79至95
        頁），且經本院依職權調閱上開案卷查核無誤。Ａ０１抗
        辯伊與乙○○上開行為未逾社會通念所得容忍之正常男女
        交往分際云云，尚無足採。
      ⑵Ａ０１於兩造婚姻關係存續中，有系爭外遇行為，亦足以破
        壞婚姻及家庭穩定，自屬不法侵害Ａ０２基於配偶之身分
        法益，而受有精神上之痛苦。爰審酌前開兩造之經濟能
        力、社會地位、財產狀況，Ａ０１侵權手段、Ａ０２所受精神
        上痛苦程度等一切情狀，認Ａ０２所受非財產上損害以40
        萬元為適當。末按連帶債務之債權人，得對於債務人中
        之一人或數人或其全體，同時或先後請求全部或一部之
        給付，民法第273條第1項定有明文。Ａ０１、乙○○應就系
        爭外遇行為負連帶損害賠償40萬元之責任，Ａ０２固已另
        訴請求乙○○賠償20萬元勝訴確定，其自得另請求Ａ０１為
        一部之給付。是Ａ０２請求Ａ０１給付精神慰撫金20萬元本息
        ，自屬有據。
   ㈢按民法第195條明定隱私權為人格權之一種，旨在保障個人
     在其私領域的自主權益，即個人得自主決定其私生活的形
     成，不受他人侵擾，及對個人資料自主控制，即個人得自
     主決定是否及如何公開關於其個人之資料，故隱私權侵害
     類型可分為：⑴私生活的侵入、⑵私事的公開、⑶資訊自主的
     侵害。惟人群共處，共營社會生活，應受保護之隱私自須
     有所界限，是對隱私之保護須有合理期待（reasonable ex
     pectation of privacy），始為隱私權保障之範疇，如係
     夫妻之一方因戲謔於住家所拍攝對方之裸照，僅提供對方
     觀覽，而未公開予第三人，不生侵害隱私權且情節重大而
     應負損害賠償責任。查Ａ０１雖未經Ａ０２同意拍攝其趴在床上
     裸露背部、臀部之照片（見原審第121號卷㈠195頁），惟其
     僅傳送於Ａ０２，Ａ０２知情後固先怒稱：  「Fuck you，我他
     媽的回來要給妳好看，雞巴張」等語，然觀諸兩造間續有
     ：「Ａ０１：昨天晚上我玩的好開心，還有○○奶頭，揪咪。Ａ０
     ２：去死，可惡，我會給妳應有的報酬，我親愛的太太。Ａ０
     １：都當夫妻這麼久了，害羞什麼。Ａ０２：Just wait and s
     ee」等語對話（見原審卷第122號卷㈠199頁），足見Ａ０１之
     系爭偷拍行為，係基於配偶情趣之互相嬉鬧所為，僅提供Ａ
     ０２觀覽，難認有侵害Ａ０２隱私權之故意，Ａ０２雖表示不悅，
     但仍以戲謔對話回應，與侵害其隱私權且情節重大之構成
     要件有間。是以Ａ０２請求Ａ０１賠償因系爭偷拍行為之非財產
     上損害30萬元，即無理由。
五、綜上所述，甲○○之親權應由Ａ０１單獨行使之，原法院酌定由
    兩造共同行使，並由Ａ０２擔任主要照顧者，尚有未洽，Ａ０１上
    訴論旨指摘上開部分不當，求予廢棄，為有理由。又Ａ０１依
    第184條第1項前段、第195條第1項、第3項之規定，請求Ａ０２
    給付40萬元及自107年7月4日民事追加起訴暨答辯狀繕本送
    達翌日即107年7月5日（見第121號卷㈠191頁）起至清償日止
    ，按年息5％計算之利息，為有理由，應予准許；逾此部分之
    請求，則無理由，應予駁回，上訴意旨指摘原判決駁回逾20
    萬元本息部分不當，求予廢棄改判，亦為有理由。按受任人
    應受報酬者，除契約另有訂定外，非於委任關係終止及為明
    確報告顛末後，不得請求給付。選任之程序監理人不受審級
    限制；法院得依程序監理人聲請，按其職務內容、事件繁簡
    等一切情況，以裁定酌給酬金，其報酬為程序費用之一部。
    民法第548條第1項、家事事件法第16條第3項、第4項定有明
    文。是下級審法院或審判長為受監理人選任之程序監理人，
    應在上級審法院續行訴訟，訴訟終結前尚不得請求給付報酬
    ，須待訴訟終結後，始得由選任之法院或審判長酌定程序監
    理人之酬金。原判決在本件終結前即酌定程序監理人報酬3
    萬8000元，亦有違誤。爰由本院廢棄改判如主文第1、2、3
    項所示。至於Ａ０１之請求不應准許部分（即60萬元本息），
    及Ａ０２依第184條第1項前段、第195條第1項、第3項之規定，
    請求Ａ０１給付20萬元暨自民事起訴狀繕本送達翌日即106年12
    月8日（見第122號卷57頁）起至清償日止，按年息5％計算之
    利息部分，原審為Ａ０１敗訴之判決；以及Ａ０２請求改判由其單
    獨行使甲○○之親權部分，暨Ａ０２依同上規定，請求Ａ０１另給付
    30萬元本息部分，原審為Ａ０２敗訴之判決，經核均無不合，
    兩造上訴意旨分別指摘原判決此部分不當，求予廢棄改判，
    為無理由，應駁回此部分之上訴。Ａ０２反請求Ａ０１返還代墊扶
    養費經原審判准23萬1336元本息後，於本院撤回逾20萬4120
    元本息(即2萬7216元)部分之起訴，是原判決主文第5項關於
    命Ａ０１給付23萬1336元本息部分，應減縮為20萬4120元本息
    ，爰諭知如主文第7項所示。
六、本件事證已臻明確，至於兩造其餘攻擊防禦方法及所提證據
    ，經本院斟酌後，認為均不足以影響本判決之結果，而無逐
    一論駁之必要，併此敘明。
七、據上論結，本件Ａ０１之上訴為一部有理由、一部無理由；Ａ０２
    之上訴，為無理由。爰判決如主文。
中    華    民    國    109   年    3     月    11    日
                    家事法庭 
                        審判長法  官  楊絮雲
                              法  官  郭顏毓
                              法  官  李昆霖
正本係照原本作成。
關於酌定子女親權行使部分，除以適用法規顯有錯誤為理由外，
不得再抗告。如提起再抗告，應於收受送達後10日內委任律師為
代理人向本院提出再抗告狀。並繳納再抗告費新臺幣１千元。
其餘部分不得上訴。
中    華    民    國    109   年    3     月    11    日

                              書記官  張郁琳   

附表：
一、甲○○年滿16歲前：
  ㈠Ａ０２得於每月第一、三、五週週六上午9時至甲○○所在處所偕
    同甲○○外出會面交往，並於翌日（週日）晚間 8時前將甲○○
    送回原所在處所。
  ㈡寒、暑假期間（在甲○○尚未就讀國小前，寒暑假之日期 以政
    府公告之國小寒、暑假期間定之）：除上述會面交往時間外
    ，Ａ０２得增加寒假7日、暑假20日與甲○○會面交往，實際日期
    由兩造自行協議，如不能達成協議，則訂為寒、暑假放假翌
    日上午10時起算，由Ａ０２至甲○○所在處所偕同甲○○外出會面
    交往，並於期滿當日晚間8時前將甲○○送回原所在處所。
  ㈢農曆春節期間：
    於雙數年（以新曆年為準）之農曆春節期間，自除夕日上 
    午10時起至大年初二下午8時止，Ａ０２得偕同甲○○外出會面交
    往；於單數年之農曆春節期間，自大年初三上午10時起至大
    年初五下午8時止，Ａ０２得偕同甲○○外出會面交往同住，農曆
    期間之會面交往為特別約定，不適用第一款所載之隔週會面
    交往，亦不計入前款寒假會面交往之7日期間內。接送地點
    及方式同前。
  ㈣在不妨礙甲○○及Ａ０１生活作息之情況下，Ａ０２得隨時
    與甲○○以書信或電信、即時通訊軟體等方式聯絡及維繫情感
    ，Ａ０１不得以任何方式加以阻礙。
  ㈤兩造得自行協議變更上開會面交往及接送之方式、期間。
二、甲○○年滿16歲後：
    兩造應完全尊重其個人意願，由甲○○自行決定與Ａ０２進行會
    面交往之方式及期間。
三、兩造遵守事項：
  ㈠不得有危害未成年子女身心健康之行為，亦不得對未成年子
    女灌輸反抗對造之觀念。
  ㈡Ａ０２在與未成年子女會面交往之日，逾時遲到30分鐘未前往探
    視未成年子女，除經Ａ０１同意外，視同放棄當日之探視權，
    以免影響Ａ０１與未成年子女之生活安排。Ａ０１於Ａ０２與未成年
    子女會面交往之日或同住之期間，不得遲延交付未成年子女
    ，Ａ０２於探視完畢時，亦不得遲延交還未成年子女。如未成
    年子女於會面交往中患病或遭遇事故，而無法如期交付或送
    回時，應即通知對造，如對造無法前往照顧或處理時，應為
    必要之醫療措施，而善盡對未成年子女保護教養之義務。
  ㈢兩造於會面交往期間，對有關未成年子女依其課業或生活作
    息所應完成之事務，應盡可能依其平時情形督促或協助未成
    年子女完成。
  ㈣兩造及未成年子女之居住處所、聯絡方式等如有變更，應隨
    時通知他造。